【裁判字號】    90,交訴,58
【裁判日期】    900612
【裁判案由】    業務過失致死
【裁判全文】
臺灣桃園地方法院刑事判決                            九十年度交訴字第五八號
    公  訴  人  臺灣桃園地方法院檢察署檢察官
    被      告  甲○○
右列被告因業務過失致死案件，經檢察官提起公訴（九十年度偵字第三七八九號），
本院判決如左：
    主  文
甲○○從事業務之人，因業務上之過失致人於死，累犯，處有期徒刑陸月，如易科罰
金，以參佰元折算壹日。
    事  實
一、甲○○前曾於民國八十六年間因業務過失致死案件，經本院於八十六年九月十一
    日以八十六年度交訴字第六二號判決判處有期徒刑八月，於八十七年一月五日確
    定，甫於八十七年九月十一日執行完畢，詎猶不知警惕。甲○○並無職業大貨車
    駕駛執照，惟自民國八十九年十一月間起，即以駕駛其所有之ＮＭ─六三九號大
    貨車載運貨物為業，為從事駕駛業務之人。甲○○明知其所駕駛之上開大貨車並
    無二側欄板，於夜間難以辨認；又明知停放於路邊之車輛，在夜間無燈光設備或
    照明不清之道路，應顯示停車燈光或反光標識，以避免危險之發生，而依當時情
    形亦無不能注意之情事，竟疏未注意及此，而於九十年一月十九日下午二十時許
    ，將該大貨車停置在夜間無燈光照明之桃園縣平鎮市○○路龍里營區前，且未顯
    示停車燈光，復未放置必要之反光標識或其他警示設備，以避免危險之發生。嗣
    於同年月二十一日上午四時許，王品貽飲酒後（酒精濃度高達呼氣檢測值一點五
    ＭＧ＼Ｌ），騎乘車牌號碼ＩＢＹ－０六九號重型機車，沿同方向行駛，途經甲
    ○○停放之上開大貨車前，因夜間視線不良且該大貨車未顯示停車燈光或設置反
    光標識，致機車車頭撞擊該大貨車之車尾，王品貽因之顱內出血，經送醫後不治
    死亡。
二、案經王品貽之父王門鍾告訴暨台灣桃園地方法院檢察署檢察官據報相驗後偵查起
    訴。
    理  由
一、右揭事實，業據被告甲○○於警偵訊及本院審理中供認不諱，核與被害人王品貽
    之父王門鍾於警訊及本院審理中指訴之情節相符，復據證人即當時到場處理之警
    員林福來證述：被告停車之處因路燈故障，視線較暗等語明確（見本院九十年四
    月十九日審理筆錄），並有警製桃園縣警察局道路交通事故調查報告表一份及照
    片九幀在卷為憑。再者，被害人王品貽係因本件車禍，造成顱內出血，傷重不治
    死亡等情，亦據檢察官督同檢驗員相驗被害人屍體確認無訛，有勘驗筆錄、相驗
    屍體證明書、驗斷書各一份附卷可按。
二、按停放於路邊之車輛，在夜間無燈光設備或照明不清之道路，均應顯示停車燈光
    或反光標識，以避免危險之發生，道路交通安全規則第一百十二條第十三款規定
    甚明。被告未顯示停車燈光或反光標識，即貿然將車停於該夜間無燈光設備、照
    明不清之道路旁，致被害人王品貽騎乘機車沿被告停車之同方向行駛至被告停車
    處前，因夜間視線不良且被告停放之上開大貨車未顯示停車燈光或設置反光標識
    ，以防此危害之發生，致被害人騎乘機車撞擊該大貨車車尾，肇致本件車禍，其
    有過失甚明。而被害人又係因本件車禍致顱內出血傷重不治死亡，被害人之死亡
    結果與被告之過失行為間顯有相當因果關係，被告自應負過失致人於死之責。綜
    上，本件事證已明，被告犯行洵堪認定，應依法論科。至於被害人王品貽於酒後
    酒精濃度高達呼氣檢測值一點五ＭＧ＼Ｌ之狀況下，仍執意駕車，與有過失，惟
    仍不能解免被告應負之上開罪責，附此敘明。
三、查被告甲○○係以駕駛營業大貨車為業，為從事駕駛業務之人，其因執行業務之
    過失肇事致人於死，核其所為係犯刑法第二百七十六條第二項之業務過失致死罪
    。被告並無營業大貨車之駕駛執照，業據其自承無訛，其無駕駛執照而因過失致
    被害人王品貽死亡，應依道路交通管理處罰條例第八十六條第一項規定加重其刑
    。又被告被告前曾於八十六年間因業務過失致死案件，經本院於八十六年九月十
    一日以八十六年度交訴字第六二號判決判處有期徒刑八月，於八十七年一月五日
    確定，甫於八十七年九月十一日執行完畢，此有台灣高等法院被告全國前案記錄
    表在卷可參，其於五年內再犯本件有期徒刑以上之罪，為累犯，應依刑法第四十
    七條規定加重其刑，並遞加重之。爰審酌被告漠視交通規則，輕忽他人行車安全
    之心態、被害人王品貽於酒後酒精濃度高達呼氣檢測值一點五ＭＧ＼Ｌ之狀況下
    ，仍執意駕車，與有過失，且其過失程度與被告相較顯然較高、被告犯罪後已與
    被害人家屬達成民事和解，共計賠償新台幣二百三十萬元（有台北市萬華區調解
    委員會調解書乙份在卷可憑）等一切情狀，量處如主文所示之刑，並諭知易科罰
    金之折算標準，以資懲儆。
據上論斷，應依刑事訴訟法第二百九十九條第一項前段，刑法第二百七十六條第二項
、第四十七條、第四十一條第一項前段，道路交通管理處罰條例第八十六條第一項，
罰金罰鍰提高標準條例第一條前段、第二條，判決如主文。
本案經檢察官鄭重文到庭執行職務。
中      華      民      國    九十      年      六      月     十二     日
                                臺灣桃園地方法院交通法庭
                                    法  官  陳永來
右正本證明與原本無異。
如不服本判決，應於判決送達後十日內向本院提出上訴狀( 應附繕本 )，上訴於
臺灣高等法院。
                                    書記官   洪明媚
中      華      民      國     九十     年      六      月      十三    日
附錄本案論罪科刑法條：
刑法第二百七十六條
因過失致人於死者，處二年以下有期徒刑、拘役或二千元（現已提高十倍為
二萬元）以下罰金。
從事業務之人，因業務上之過失犯前項之罪者，處五年以下有期徒刑或拘役
得併科三仟元（現已提高十倍為三萬元）以下罰金。


司法院資訊處製作；財團法人民間司法改革基金會備份。
